臺灣臺中地方法院刑事裁定
111年度撤緩字第98號
聲  請  人  臺灣臺中地方檢察署檢察官
受  刑  人  何冠緯



上列聲請人因受刑人傷害案件（本院110年度簡字第466號），聲
請撤銷緩刑之宣告（111年度執聲字第1051號、111年度執助字第
864號），本院裁定如下：
    主  文
聲請駁回。
    理  由
一、聲請意旨略以：受刑人何冠緯因違反槍砲彈藥刀械管制條例
    案件，經臺灣南投地方法院109年度原訴字第210號判決判處
    有期徒刑2年（聲請書誤載為有期徒刑2月）、併科罰金新臺
    幣（下同）10萬元、緩刑4年，於民國110年7月6日確定在案
    。惟受刑人於緩刑期前即109年5月6日犯傷害案件，經本院
    以110年度簡字第466號判決判處有期徒刑5月，並於111年2
    月11日經貴院以110年度簡上字第305號判決上訴駁回確定在
    案，已合於刑法第75條之1第1項第1款所定撤銷緩刑宣告之
    原因，爰依刑事訴訟法第476條之規定聲請撤銷等語。
二、按緩刑制度設計之本旨，除可避免執行短期自由刑之流弊外
    ，主要目的係在獎勵惡性較輕者使其遷善，而經宣告緩刑後
    ，若有具體事證足認受宣告者並不因此有改過遷善之意，即
    不宜給予緩刑之寬典，乃另有撤銷緩刑宣告制度。又按刑法
    第75條之1第1項第1款規定：「受緩刑之宣告而有下列情形
    之一，足認原宣告之緩刑難收其預期效果，而有執行刑罰之
    必要者，得撤銷其宣告：一、緩刑前因故意犯他罪，而在緩
    刑期內受6月以下有期徒刑、拘役或罰金之宣告確定者。」
    考其立法意旨略以：現行關於緩刑前或緩刑期間故意犯他罪
    ，而在緩刑期內受得易科罰金之有期徒刑之宣告者，列為應
    撤銷緩刑之事由，因認過於嚴苛，而排除第75條應撤銷緩刑
    之事由，移列至得撤銷緩刑事由，俾使法官依被告再犯情節
    ，而裁量是否撤銷先前緩刑之宣告；本條採用裁量撤銷主義
    ，賦與法院撤銷與否之權限，特於第1項規定實質要件為「
    足認原宣告之緩刑難收其預期效果，而有執行刑罰之必要」
    ，供作審認之標準。
三、經查：
  ㈠本案受刑人前因違反敲砲彈藥刀械管制條例案件（下稱前案
    ），經臺灣南投地方法院於110年6月2日以109年度原訴字第
    210號判決判處有期徒刑2年、併科罰金10萬元、緩刑4年、
    緩刑期間付保護管束，並應於本案判決確定日起3年內向公
    庫支付10萬元，及接受法治教育2場次，於110年7月6日確定
    在案。受刑人於緩刑期前即109年5月6日犯傷害案件（下稱
    後案），經本院於110年5月2日以110年度簡字第466號判決
    判處有期徒刑5月，再經本院於111年2月11日以110年度簡上
    字第305號判決上訴駁回確定在案，有前開2案判決書、臺灣
    高等法院被告前案紀錄表各1份在卷可參。是以，受刑人確
    於緩刑前因故意犯他罪，而在緩刑期內受拘役之宣告確定等
    情，雖可認定，然受刑人於前案所受緩刑之宣告，是否因其
    再犯後案，足認原宣告之緩刑難收其預期效果，而有執行刑
    罰之必要，仍應審酌相關情事而為認定。
  ㈡本院審酌受刑人於前案係明知不得未經許可持有可發射子彈
    具有殺傷力之槍枝及子彈，而非法持有之，經前案法官審酌
    受刑人符合自首並報繳其持有之全部槍支及彈藥，依槍砲彈
    藥刀械管制條例第18條第1 項規定減輕其刑，復以受刑人因
    一時失慮致罹刑典，固非可取，惟犯罪後已坦承犯行並主動
    交付上開手槍和子彈，態度良好，深具悔意，被告經此偵、
    審程序之教訓，當已知所警惕，信無再犯之虞，乃宣告緩刑
    4年。受刑人後案則係基於傷害之犯意，以出拳、腳踹及持
    棒球棍式手電筒傷害告訴人鄭瀅瑄，並波及告訴人鄭源和，
    並以辣椒水噴霧罐、棒球棍式手電筒、折疊刀及開山刀作勢
    指向告訴人2人，致渠等心生畏怖並受有傷害，而觸犯傷害
    罪等情，業經本院核閱上開前、後二案之判決查明無訛。顯
    見受刑人前、後二案所實施之犯行，其犯罪型態、侵害法益
    性質，均非相近，罪質亦有差異。復斟酌受刑人所犯後案既
    經本院判處有期徒刑5月，如易科罰金，以1000元折算1日確
    定，應認已足制裁其該次傷害犯行之惡性，並生警惕之效，
    尚難以此即遽認前案緩刑之宣告已難收預期效果。
  ㈢再者，受刑人所犯後案係受宣告緩刑前所為，並非於緩刑宣
    告後又無視法紀，明知故犯，無悖於法院宣告緩刑之立意，
    自難以此遽認其前案所宣告之緩刑難收預期效果，而有執行
    刑罰之必要。此外，聲請人復未提出其他具體事證足資認定
    受刑人有何前所宣告之緩刑難收預期效果，而有執行刑罰之
    必要，自難僅因受刑人於前案緩刑前犯後案之罪，即認符合
    「原宣告之緩刑難收其預期效果，而有執行刑罰之必要」之
    要件。
  ㈣綜上所述，本件尚不足以認定受刑人所受緩刑宣告難收其預
    期效果，而有非經執行無以懲戒或矯正之情形。從而，聲請
    人聲請撤銷受刑人前案緩刑之宣告，難認有理由，應予駁回
    。
四、又緩刑之宣告，係國家鑒於受刑人能因知所警惕而有獲得自
    新機會之期望，特別賦予宣告之刑暫不執行之恩典，若受刑
    人在緩刑期間，又再為犯罪或其他符合法定撤銷緩刑之原因
    ，仍可能產生撤銷緩刑宣告而仍須執行所宣告之刑之後果，
    受刑人務必切實銘記在心，警惕慎行，以免喪失自新之機會
    ，附此敘明
五、依刑事訴訟法第220條，裁定如主文。
中　　華　　民　　國　　111 　年　　5 　　月　　31　　日
　　　　　　　　　　刑事第八庭    法　官  陳鈴香  
以上正本證明與原本無異。
如不服本裁定，應於收受送達後5日內向本院提出抗告狀。（應
附繕本）
　　　　　　　　　　　　　　　　　書記官  陳科維
中　　華　　民　　國　　111 　年　　6 　　月　　1 　　日